【裁判字號】    88,易,2586
【裁判日期】    890131
【裁判案由】    竊盜
【裁判全文】
台灣桃園地方法院刑事判決                        八十八年度易字第二五八六號
    公  訴  人  臺灣桃園地方法院檢察署檢察官
    被      告  甲○○
右列被告因竊盜案件，經檢察官提起公訴（八十八年度偵字第一七一九五號），本院
判決如左：
        主  文
甲○○連續於夜間侵入住宅竊盜，累犯，處有期徒刑拾月。
        事  實
一、甲○○前曾於民國八十六年間，因違反藥事法案件，經本院判處有期徒刑四月，
    甫於八十六年十月二十四日執行完畢。詎仍不知悔改，復基於意圖為自己不法所
    有之概括犯意，先於八十八年十一月四日零時許，見乙○○位於桃園縣中壢市○
    ○街四十巷三弄四號四樓之住處並未上鎖，竟侵入上開住處，竊取冷氣機、電磁
    爐、緩降機各一臺及瓦斯筒二筒；再於同年十一月十四日零時三十分許，侵入同
    一巷弄十一號四樓曾善仁之住處，因該住處亦未上鎖，侵入該住所，竊取先鋒牌
  音響、三洋牌放影機各一組、嬰兒用金戒指二只、電熨斗、體重機、吸塵器各一
    臺、大喇叭一對、麥克風三支、國術刀二支、印章二顆、葫蘆形玉器一對；嗣又
    於同年月十五日十三時分許，將同一巷弄十號四樓袁國岐之住處窗戶敲破，毀損
    該窗戶後，又逾越該窗戶，進入該住處竊取大同牌電視機一臺及小喇叭一對。嗣
    於同年月十一月十六日十二時許，在其桃園縣中壢市○○街四十巷三弄三號四樓
    之住處為警查獲。
二、案經桃園縣警察局中壢分局報請台灣桃園地方法院檢察署檢察官偵查起訴。
        理  由
一、訊據被告固坦承有上開連續竊盜犯行，惟辯稱在蔣玉成之家中，並未竊取瓦斯筒
    云云。然查，右揭事實業經被害人等指訴綦詳，並有贓物領據三紙附卷可憑，且
    被害人與被告並無嫌隙，自無誣陷之理，所辯不足採信。本件事證明確，其罪行
    堪予認定。
二、核被告甲○○所為，係犯刑法第三百二十一條第一項第一款之夜間侵入住宅竊盜
    及同條項、第二款之毀越安全設備竊盜罪。其先後多次竊盜犯行，時間緊接，犯
    罪構成要件相同，顯係基於概括犯意而反覆為之，依法應論以於夜間侵入住宅竊
    盜既遂之一罪，並依法加重其刑。又被告甲○○前曾於八十六年間，因違反藥事
    法案件，經本院判處有期徒刑四月，甫於八十六年十月二十四日執行完畢，此有
    台灣桃園地方法院檢察署前案紀錄查註表及本院被告前案記錄表各一份附卷可按
    ，其於五年內再犯本件法定刑為有期徒刑以上之刑之罪，為累犯，應遞予加重其
    刑。爰審酌被告犯罪動機、被害人已領回部分被竊物品減輕損害及被告犯後坦承
    不法之態度等及其他一切情狀，量處如主文所示之刑。
據上論斷，應依刑事訴訟法第二百九十九條第一項前段，刑法第五十六條、第三百二
十一條第一項第一款、第四十七條，判決如主文。
本案經檢察官周懷廉到庭執行職務
中      華      民      國    八十九    年     一    月      三十一     日
                              台灣桃園地方法院刑事第三庭
                                          法  官  洪純莉
右正本證明與原本無異。
如不服本判決，應於判決送達後十日內向本院提出上訴狀( 應附繕本 )，上訴於
臺灣高等法院。
                                           書記官  張錫鑫
中        華        民        國   八十九   年   二   月    一    日
刑法第三百二十一條
犯竊盜罪而有左列情形之一者，處六月以上五年以下有期徒刑：
一、於夜間侵入住宅或有人居住之建築物、船艦或隱匿其內而犯之者。
二、毀越門扇、牆垣或其他安全設備而犯之者。
三、攜帶兇器而犯之者。
四、結夥三人以上而犯之者。
五、乘火災、水災或其他災害之際而犯之者。
六、在車站或埠頭而犯之者。
前項之未遂犯罰之。


司法院資訊處製作；財團法人民間司法改革基金會備份。
